臺灣臺北地方法院刑事判決
109年度訴字第281號
                                      109年度訴字第730號
公  訴  人  臺灣臺北地方檢察署檢察官
被      告  連學基






上列被告因違反毒品危害防制條例案件，經檢察官提起公訴（10
8年度毒偵緝字第277號），及追加起訴（109年度毒偵字第1296
號、109年度毒偵緝字第131號），本院判決如下：
    主  文
甲○○犯施用第一級毒品罪，處有期徒刑陸月，如易科罰金，以新
臺幣壹仟元折算壹日；又犯施用第一級毒品罪，處有期徒刑陸月
，如易科罰金，以新臺幣壹仟元折算壹日。應執行有期徒刑捌月
，如易科罰金，以新臺幣壹仟元折算壹日
甲○○其餘被訴部分無罪。
    事  實
一、甲○○明知海洛因為毒品危害防制條例第2條第2項第1款所列
    之第一級毒品，不得持有及施用，竟仍各為下列犯行：
  ㈠基於施用第一級毒品海洛因之犯意，於民國108年11月5日21時
    45分許為警採尿前回溯26小時內之某不詳時間（不含公權力拘束
    期間內），在臺灣地區某不詳地點，以不詳方式施用第一級毒
    品海洛因1次。嗣於108年11月5日21時5分許，行經新北市○○區
    ○○路0段000號前，因另案通緝為警逮捕，經其同意採集其尿
    液，送請鑑驗結果，呈現鴉片類（嗎啡、可待因）陽性反應
    ，始悉上情。
  ㈡復基於施用第一級毒品海洛因之犯意，於109年2月26日3時30
    分許為警採尿前回溯26小時內之某不詳時間（不含公權力拘束期
    間內），在臺灣地區某不詳地點，以不詳方式施用第一級毒品
    海洛因1次。嗣於109年2月26日3時許，在位於新北市○○區○○街0
    0號旁地下室水源會館內，因另案通緝為警逮捕，經其同意採
    集其尿液，送請鑑驗結果，呈現鴉片類（嗎啡、可待因）陽性
    反應，始悉上情。
二、案經新北市政府警察局中和分局報告臺灣臺北地方檢察署（
    下稱臺北地檢署）檢察官偵查後起訴。
    理  由
甲、有罪部分：
壹、程序部分：本案認定犯罪事實之非供述證據，查無違反法定
    程序取得之情，依刑事訴訟法第158條之4反面解釋，應具證
    據能力。
貳、實體部分：
一、認定犯罪事實所憑之證據及理由：
    訊據被告甲○○均矢口否認有何施用第一級毒品之犯行，並辯
    稱：我沒有施用海洛因，我是習慣性服用「中美咳達樂糖漿
    」及「診嗽糖漿」之感冒藥水云云。惟查：
  ㈠就事實欄一㈠部分，被告於108年11月5日21時45分許為警採集
    之尿液，經送台灣檢驗科技股份有限公司、法務部調查局鑑
    定，有如附表一編號一「鑑定結果」欄所示結果；就事實欄
    一㈡部分，被告於109年2月26日3時30分許為警採集之尿液，
    經送台灣檢驗科技股份有限公司、法務部調查局鑑定，有如
    附表一編號二「鑑定結果」欄所示結果等情，均為被告所不
    爭執（見臺北地檢署108年度毒偵字第277號卷【下稱毒偵27
    7卷】第11頁、本院108年度審訴字第1292號卷【下稱審訴卷
    】第87頁），並有附表一編號一、二「尿液鑑定報告」及「
    其他證據資料」欄所示證據在卷可證（詳附表一），是此部
    分之事實堪信為真實。
  ㈡依前述鑑定結果，兩次尿液檢體確有呈現可待因、嗎啡陽性
    反應（詳附表一「鑑定結果」欄所示內容），而按目前常用
    檢驗尿液中是否含有毒品反應之方法，有免疫學分析法和層
    析法兩類。尿液初步檢驗係採用免疫學分析法，由於該分析
    法對結構類似之成分，亦可能產生反應，故初步檢驗呈陽性
    反應者，需採用另一種不同分析原理之檢驗方法進行確認，
    而經行政院衛生署認可之檢驗機構所採用之另一種方法乃氣
    相層析質譜儀（GC/MS）分析法鑑驗，即以該法進行確認者
    ，均不致產生偽陽性反應，此經行政院衛生署食品藥物管理
    局（現改制為衛生福利部食品藥物管理署，下稱食藥署）以
    92年7月23日管檢字第920005609號函述甚明，並為本院職務
    上所已知。是被告之尿液送請台灣檢驗科技股份有限公司檢
    驗，並採用上揭檢驗方法確認檢驗，臨床上足以排除偽陽性
    之反應，足認被告之尿液中確有嗎啡之陽性反應。
  ㈢復依法務部法醫研究所函覆略以：⒉海洛因注射進入血液内，
    很快的被Serum Cholinesterase水解為6-Acetylmorphine(6
    -乙醯嗎啡），然後在肝臟内代謝成Morphine(嗎啡），Morp
    hine在肝臟中再與醛糖酸Glucuronic Acid結合成Conjugate
     Morphine排泄於尿液中，約有80％的注射量於24小時内自尿
    中排出。尿液中代謝產物的含量範圍，6-Acetylmorphine為
    0.9-1.7％，Free Morphine為4.2-7.7％，Conjugated Morphi
    ne為38.3-57％。⒊嗎啡經注射進入人體後，50％以上於8小時
    内自尿中排出，90％於24小時内自尿中排出，主要的代謝物
    為Conjugated Morphine 65-70％、Free Morphine10％、Morp
    hine-3-sulfate10％、Normorphine glucuronide3％、Normor
    phine1％。⒋可待因經口服後，代謝作用主要在肝臟經由O-de
    methylation成Morphine，N-demethylation成Norcodeine後
    ，再結合成Glucuronides與Sulfates的型態排出。經口服後
    約有86％於24小時内自尿中排出，超過95％於48小時內自尿中
    排出，其排出物包括約5-17％Free Codeine、32-46％Conjuga
    ted Codeine、10-21％Conjugated Norcodeine、5-13％Conju
    gated Morphine，另含少量的Free Norcodeine及Free Morp
    hine。⒌以上内容摘錄自Randall. C.Baselt所著「Disposit
    ion of toxic drugs and chemicals in man (eleventh ed
    ition)」。⒍6-乙醯嗎啡係唯一可經由海洛因代謝而產生，
    半衰期約8小時，亦會代謝成嗎啡。因此在尿液中若能檢出6
    -乙醯嗎啡，即可判定該人係非法施用海洛因毒品等語，此
    有該所110年4月26日法醫毒字第11000237340號函在卷可參
    （見本院109年度訴字第281號卷【下稱訴281卷】一第125至
    126頁），可見6-乙醯嗎啡為海洛因之獨特代謝物，注射嗎
    啡或服用可待因後並不會代謝出6-乙醯嗎啡，若於尿液中檢
    測出6-乙醯嗎啡，應可判定施用海洛因之結果。而本案兩次
    尿液檢體既均已經法務部調查局檢出6-乙醯嗎啡成分（詳附
    表一「鑑定結果」欄），應足以推認被告有於採尿前施用海
    洛因，進而導致尿液檢驗時呈現可待因、嗎啡陽性反應。
  ㈣又就被告施用海洛因之時間，雖因其否認而無從確知，然按
    海洛因於人體內可迅速代謝成6-乙醯嗎啡，然後轉變成嗎啡
    ，依據Cone及Welch發表於Journal of Analytical Toxicol
    ogy（1991）之報告，分別施用單一劑量3mg及6mg之海洛因
    ，可檢測到6-乙醯嗎啡（濃度高於或等於10ng/mL）之期間
    平均約2.4至4.2小時，最久者不超過8小時，即使施用更高
    劑量，在24小時或更短期間內，即無法檢出該成分，而可檢
    測到總嗎啡（濃度高於或等於300ng/mL）之期間則平均約可
    達17至26小時乙情，有食藥署92年2月13日管檢字第0920000
    964號函附卷可查（見臺北地檢署109年度毒偵緝字第131號
    卷【下稱毒偵緝131卷】第79至80頁），而亦為本院職務上
    所已知。則被告本案分別於108年11月5日21時45分許採尿檢
    驗時起回溯26小時內之某時、109年2月26日3時30分許採尿
    檢驗時起回溯26小時內之某時，各施用海洛因1次之事實，
    應堪以認定。
  ㈤被告雖以前開情詞置辯，於本院準備程序時始具體供稱：我
    是習慣性服用「中美咳達樂糖漿」及「診嗽糖漿」之咳嗽藥
    水；我是在福雄藥局和中和華興街藥局、中和區安平路上藥
    局上購買咳嗽藥水，藥局名稱我現在忘記了；買的時候有些
    藥局沒有給我發票等語（見訴281卷一第52至54頁），復經
    本院確認其飲用咳嗽藥水頻率，被告先供稱：一天喝幾10罐
    ，有時候一天15罐等語（見審訴卷第125頁），復又改稱：
    有錢的時候每天都會喝，平均一天約7至8罐等語（見訴281
    卷一第53頁），其於訊問程序時則稱：我一次吃3至4瓶等語
    （見毒偵緝131卷第48頁），觀諸被告所述，對其所辯服用
    咳嗽藥水之來源、服用罐數均無法為一致相符之供述，復未
    能提出相關證據佐證，是否確如被告所言於採尿前曾大量飲
    用咳嗽藥水乙節，顯非無疑。況本案業已檢出6-乙醯嗎啡之
    特殊代謝物，倘若被告確僅服用前述咳嗽藥水，何以於其尿
    液中代謝出6-乙醯嗎啡成分，此情顯無可能係因服用含有可
    待因成分之藥物所致，則被告辯稱其未施用第一級毒品海洛
    因，而僅係服用市售咳嗽藥水所致之尿液檢驗結果乙節，當
    無足採信。至法務部法醫研究所固認為求謹慎，尚需明確定
    量濃度再進行研判（見訴281卷二第106頁），惟本案被告兩
    次尿液檢體均含有海洛因之獨特代謝物6-乙醯嗎啡，屢次送
    驗均為相同檢驗結果，已如前述，法務部法醫研究所亦曾明
    確表示6-乙醯嗎啡係唯一可經由海洛因代謝而產生（見訴28
    1卷一第126頁），迄未提出有其他非經由海洛因施用而產生
    6-乙醯嗎啡成分之可能，縱然被告尿液亦同時顯現服用咳嗽
    藥水之可待因使用者情狀，僅係代表被告可能有同時施用海
    洛因及咳嗽藥水之行為，進而導致檢驗結果同時出現海洛因
    及可待因施用代謝後之狀況，無從據以認定被告無涉施用第
    一級毒品海洛因之犯行，亦無再行處理定量濃度檢驗程序之
    必要。
  ㈥綜上，本案事證明確，被告所辯無足採信，其確有於上開採
    尿起回溯26小時內某時施用海洛因，本件犯行均堪以認定，
    均應依法論科。
二、論罪科刑：
　㈠被告行為後，毒品危害防制條例第20條第3項於109年1月15日
    修正公布，並於同年7月15日生效施行。而修正前之20條第3
    項規定為「依前項規定為觀察、勒戒或強制戒治執行完畢釋
    放後，5年後再犯第10條之罪者，適用本條前二項之規定。
    」修正後之該條規定則為「依前項規定為觀察、勒戒或強制
    戒治執行完畢釋放後，3年後再犯第10條之罪者，適用前二
    項之規定」，可知修法後係將原規定之於觀察、勒戒或強制
    戒治執行完畢釋放後，若5年內再犯施用毒品罪，即應追訴
    處罰之規定，縮短為3年，惟此屬訴追之要件，核屬程序事
    項之變更，依108年12月17日修正毒品危害防制條例之條文
    施行前所犯第10條之罪之案件，於109年7月15日施行後，審
    判中之案件，由法院或少年法院（地方法院少年法庭）依修
    正後規定處理之，108年12月17日新修正之毒品危害防制條
    例第35條之1定有明文，是應逕行適用裁判時之規定。經查
    ，被告前因施用毒品案件，經本院以105年毒聲字第442號裁
    定送觀察、勒戒後，認無繼續施用之傾向，於106年5月22日
    釋放出所，未滿3年即再犯本案施用毒品案件，有臺灣高等
    法院被告前案紀錄表在卷可稽，是被告本案施用毒品犯行，
    核屬3年內再犯，自應依毒品危害防制條例第20條第3項之規
    定予以追訴、處罰，合先敘明。
　㈡核被告所為，均係犯毒品危害防制條例第10條第1項之施用第
    一級毒品罪。其施用前持有毒品之低度行為，應為施用毒品
    之高度行為所吸收，均不另論罪。
　㈢被告所犯上開2罪間，犯意各別，行為互殊，應予分論併罰。
　㈣爰以行為人之責任為基礎，審酌被告無視於政府所推動之禁
    毒政策，漠視毒品對社會風氣及治安有潛在之相當危害，竟
    仍施用第一級毒品，其所為自屬不該。且被告迄今仍否認犯
    行，並無悔意，並考量施用海洛因所生危害實以自戕健康為
    主，於他人尚無明顯重大危害，暨考量其自承體專肄業之智
    識程度，從事粗工，需寄錢給居住於緬甸之母親之家庭經濟
    生活狀況（見訴281卷二第303頁），及其犯罪動機、目的、
    手段及前科紀錄之素行等一切情狀，分別量處如主文第1項
    前段之刑，並諭知易科罰金之折算標準。另參酌各該罪宣告
    刑之總和上限、各刑中最長期等情形，兼衡犯罪情節、不法
    與罪責程度，及對其施以矯正之必要性等情，本於罪責相當
    之要求，依法定其應執行刑暨易科罰金之折算標準如主文第
    1項後段所示，以示懲儆。
乙、無罪部分：
一、公訴意旨略以：被告甲○○基於施用第一級毒品海洛因之犯意
    ，於108年2月26日18時40分許為警採尿往前回溯96小時內之
    某時，在不詳地點，施用第一級毒品海洛因1次，嗣於108年
    2月26日18時30分許，在新北市○○區○○街00號前為警盤查，
    並經其同意採尿送驗，檢驗結果呈鴉片類（嗎啡、可待因）
    陽性反應。因認被告涉犯毒品危害防制條例第10條第1項之
    施用第一級毒品罪等語。
二、按犯罪事實應依證據認定之，無證據不得認定犯罪事實；不
    能證明被告犯罪者，應諭知無罪之判決，刑事訴訟法第154
    條第2項、第301條第1項分別定有明文。又按認定犯罪事實
    應依證據，為刑事訴訟法所明定，故被告否認犯罪事實所持
    之辯解，縱屬不能成立，仍非有積極證據足以證明其犯罪行
    為，不能遽為有罪之認定；如未能發現相當證據，或證據不
    足以證明，自不能以推測或擬制之方法，以為裁判基礎；認
    定犯罪事實所憑之證據，無論為直接證據或間接證據，其為
    訴訟上之證明，須於通常一般之人均不致於有所懷疑，而得
    確信其為真實之程度者，始得據之為有罪之認定（最高法院
    30年上字第1831號、40年台上字第86號、76年台上字第4986
    號判決先例參照）。刑事訴訟法第161條第1項規定：檢察官
    就被告犯罪事實，應負舉證責任，並指出證明之方法；因此
    ，檢察官對於起訴之犯罪事實，應負提出證據及說服之實質
    舉證責任。倘其所提出之證據，不足為被告有罪之積極證明
    ，或其指出證明之方法，無從說服法院以形成被告有罪之心
    證，基於無罪推定之原則，自應為被告無罪判決之諭知（最
    高法院92年台上字第128號判決先例意旨亦可參照）。
三、公訴意旨認被告涉犯施用第一級毒品罪嫌，無非係以㈠被告
    之供述；㈡台灣尖端先進生技醫藥股份有限公司濫用藥物檢
    驗報告、新北市政府警察局受採集尿液檢體人姓名及檢體編
    號對照表；㈢全國刑案資料查註表、全國施用毒品案件紀錄
    表為主要論據。
四、訊據被告否認有何施用第一級毒品犯行，並辯稱：我沒有施
    用海洛因，我是習慣性服用「中美咳達樂糖漿」及「診嗽糖
    漿」之感冒藥水等語。經查：
  ㈠被告於108年2月26日18時40分許為警採集之尿液，經送台灣
    尖端先進生技醫藥股份有限公司、法務部調查局鑑定，有如
    附表二「鑑定結果」欄所示結果等情，為被告所不爭執（見
    新北地檢署108年度毒偵字第2423號卷【下稱毒偵2423卷】
    第5頁、審訴卷第142頁），並有附表二「尿液鑑定報告」及
    「其他證據資料」欄所示證據在卷可證（詳附表二），是此
    部分之事實，堪以認定。
  ㈡本案被告之尿液固呈可待因、嗎啡陽性反應，然究係因施用
    海洛因或如被告所述因服用感冒糖漿所致，為本案所應審究
    之部分。經查，被告於本院準備程序時供稱：我是喝「中美
    咳達樂糖漿」及「診嗽糖漿」之感冒藥水等語（見訴281卷
    一第52頁），而依法務部法醫研究所函覆略以：「中美咳達
    樂糖漿」及「診嗽糖漿」含可待因，服用此藥物可導致尿液
    檢驗呈可待因及嗎啡陽性反應，若受檢者確實於採尿前服用
    此藥物，則該受檢者之鴉片類陽性反應可視為醫療用藥所致
    ；送驗尿液編號DZ00000000000(甲)及DZ00000000000(乙)，
    兩瓶可待因含量均遠大於嗎啡含量，且6-乙醯嗎啡呈陰性，
    符合服用含可待因止咳藥物後，所導致尿液呈可待因陽性反
    應等語，此有該所109年3月25日法醫毒字第10900205910號
    函、111年4月29日法醫毒字第11100021340號函在卷可參（
    見審訴卷第165至166頁、訴281卷二第261至263頁），再參
    以法務部法醫研究所函覆略以：6-乙醯嗎啡係唯一可經由海
    洛因代謝而產生，半衰期約8小時，亦會代謝成嗎啡，因此
    在尿液中若能檢出6-乙醯嗎啡，即可判定該人係非法施用海
    洛因毒品等語，有該所110年4月26日法醫毒字第1100023734
    0號函（見訴281卷一第125至126頁），由此觀之本案被告所
    採集之尿液，依照其可待因和嗎啡比例且未檢出6-乙醯嗎啡
    成分等情狀，確有可能係因被告服用含可待因止咳藥物所致
    ，業經法務部法醫研究所說明如前，被告所辯難謂全然無據
    ，復無其他事證足認被告犯行，自難僅憑該檢驗結果即遽認
    被告有施用海洛因之行為。
  ㈢從而，檢察官所提出之證據，僅得認定被告確有服用含可待
    因之物質，不足為被告有於108年2月26日採尿前施用第一級
    毒品海洛因之證明，仍有合理懷疑之存在，依「罪證有疑，
    利於被告」原則，即不能證明被告犯罪，依法就此部分自應
    為被告無罪之諭知。
五、綜上所述，本院審酌檢察官所舉事證，認並未達於通常一般
    之人均不致有所懷疑，而得確信被告確有前揭刑法恐嚇公眾
    犯行之程度，即尚有合理之懷疑存在，依前開規定與判例意
    旨等說明，本「罪證有疑，利於被告」原則，應為有利於被
    告之認定，而認本件被告被訴之犯行均尚屬無法證明。本件
    既不能證明被告確有公訴意旨所指之前揭罪行，自應為被告
    無罪之諭知。
據上論斷，應依刑事訴訟法第299條第1項前段、第301條，毒品
危害防制條例第10條第1項，刑法第11條前段、第51條第5款、第
41條第1項，判決如主文。
本案經檢察官戚瑛瑛提起公訴，檢察官鄭雅方追加起訴，檢察官
葉惠燕到庭執行職務。
中　　華　　民　　國　　111 　年　　6 　　月　　7 　　日
　　　　　　　　　刑事第十八庭  審判長法　官　宋雲淳
                                      法  官  郭又禎
                                      法  官  范雅涵
以上正本證明與原本無異。
如不服本判決應於收受送達後20日內向本院提出上訴書狀，並應
敘述具體理由；其未敘述上訴理由者，應於上訴期間屆滿後20日
內向本院補提理由書（均須按他造當事人之人數附繕本）「切勿
逕送上級法院」。
　　　　　　　　　　　　　　　　      書記官　楊文祥
中　　華　　民　　國　　111 　年　　6 　　月　　7 　　日
附錄本案論罪科刑法條：
毒品危害防制條例第10條
施用第一級毒品者，處6月以上5年以下有期徒刑。
施用第二級毒品者，處3年以下有期徒刑。

附表一：
編號 尿液採集時間 尿液編號 尿液鑑定報告 鑑定結果 其他證據資料 備註 一 108年11月5日21時45分許 E0000000 1.台灣檢驗科技股份有限公司濫用藥物實驗室109年1月20日濫用藥物檢驗報告(見毒偵1296卷第159頁)。 可待因、嗎啡陽性反應(可待因檢出濃度為000000ng/mL、嗎啡檢出濃度為8289ng/mL)。  1.108年11月5日勘察採證同意書(毒偵277卷第23頁)。 2.新北市政府警察局受採集尿液檢體人姓名及檢體編號對照表(毒偵277卷第25頁)。 1.本院109年度訴字第730號案件(臺北地檢署109年度毒偵字第1296號、109年度毒偵緝字第131號)。 2.事實欄一㈠部分。    2.法務部調查局109年11月18日調科壹字第10903370840號鑑定書(訴281卷一第67至68頁)。 檢出可待因、6-乙醯嗎啡、嗎啡、二氫可待因酮、二氫可待因成分。      3.法務部調查局110年1月12日調科壹字第10903428780號鑑定書(訴281卷一第73至74頁)。       4.法務部調查局111年3月22日調科壹字第11103155250號鑑定書(訴281卷二第233至234頁)。 1.甲瓶：檢出可待因﹥2000ng/mL(＋)、嗎啡﹥2000ng/mL(＋)、6-乙醯嗎啡﹥10ng/mL(＋)。 2.乙瓶：檢出可待因﹥2000ng/mL(＋)、嗎啡﹥2000ng/mL(＋)、6-乙醯嗎啡﹥10ng/mL(＋)。   二 109年2月26日3時30分許 E0000000 1.台灣檢驗科技股份有限公司濫用藥物實驗室109年3月12日濫用藥物檢驗報告(見毒偵1296卷第109頁)。 可待因、嗎啡陽性反應(可待因檢出濃度為77335ng/mL、嗎啡檢出濃度為3439ng/mL)。 1.109年2月26日勘察採證同意書(毒偵1296卷第21頁)。 2.新北市政府警察局受採集尿液檢體人姓名及檢體編號對照表(毒偵1296卷第23頁)。 1.本院109年度訴字第730號案件(臺北地檢署109年度毒偵字第1296號、109年度毒偵緝字第131號)。 2.事實欄一㈡部分。    2.法務部調查局109年11月18日調科壹字第10903370840號鑑定書(訴281卷一第67至68頁)。 檢出可待因、6-乙醯嗎啡、嗎啡、二氫可待因酮、二氫可待因成分。      3.法務部調查局110年1月12日調科壹字第10903428780號鑑定書(訴281卷一第73至74頁)。       4.法務部調查局111年3月22日調科壹字第11103155250號鑑定書(訴281卷二第233至234頁)。 1.甲瓶：檢出可待因﹥2000ng/mL(＋)、嗎啡83ng/mL(＋)、6-乙醯嗎啡﹥10ng/mL(＋)。 2.乙瓶檢出可待因﹥2000ng/mL(＋)、嗎啡291ng/mL(＋)、6-乙醯嗎啡﹥10ng/mL(＋)。   

附表二：
編號 尿液採集時間 尿液編號 尿液鑑定報告 鑑定結果 其他證據資料 備註 一 108年2月26日18時40分許 DZ00000000000 1.台灣尖端先進生技醫藥股份有限公司108年3月19日濫用藥物檢驗報告(毒偵2423卷第3頁)。 可待因、嗎啡陽性反應(可待因檢出濃度為54120ng/mL、嗎啡檢出濃度為1720ng/mL)。 1.108年2月26日勘察採證同意書(毒偵2423卷第7頁)。 2.新北市政府警察局受採集尿液檢體人姓名及檢體編號對照表(毒偵2423卷第8頁)。 本院109年度訴字第281號案件(臺北地檢署108年度毒偵緝字第277號)。     2.法務部調查局109年11月18日調科壹字第10903370840號鑑定書(訴281卷一第67至68頁)。 檢出可待因、嗎啡、二氫可待因酮、二氫可待因成分。      3.法務部調查局110年1月12日調科壹字第10903428780號鑑定書(訴281卷一第73至74頁)。       4.法務部調查局111年3月22日調科壹字第11103155250號鑑定書(訴281卷二第233至234頁)。 1.甲瓶：檢出可待因﹥2000ng/mL(＋)、嗎啡73ng/mL(－)、6-乙醯嗎啡(－)。 2.乙瓶：檢出可待因﹥2000ng/mL(＋)、嗎啡96ng/mL(－)、6-乙醯嗎啡(－)。